臺灣花蓮地方法院刑事判決　　　　　　　 94年度訴字第309號
公　訴　人　臺灣花蓮地方法院檢察署檢察官
被　　　告　乙○○
指定辯護人　本院公設辯護人　呂維
上列被告因違反槍砲彈藥刀械管制條例案件，經檢察官提起公訴
（94年度偵字第2238號），本院判決如下：
    主  文
乙○○未經許可，持有可發射子彈具有殺傷力之改造手槍，處有
期徒刑年肆月，併科罰金新臺幣萬元，罰金如易服勞役，以
新臺幣玖佰元即銀元佰元折算壹日；扣案如附表編號一、二所
示之槍枝、子彈均沒收。又未經許可，持有可發射子彈具有殺傷
力之改造衝鋒槍，處有期徒刑年貳月，併科罰金新臺幣萬元
，罰金如易服勞役，以新臺幣玖佰元即銀元佰元折算壹日；扣
案如附表編號三所示之槍枝沒收。又未經許可，出借可發射子彈
具有殺傷力之改造衝鋒槍，處有期徒刑伍年貳月，併科罰金新臺
幣萬元，罰金如易服勞役，以新臺幣玖佰元即銀元佰元折算
壹日；扣案如附表編號三所示之槍枝沒收。應執行有期徒刑拾年
捌月，併科罰金新臺幣捌萬元，罰金如易服勞役，以新臺幣玖佰
元即銀元佰元折算壹日；扣案如附表編號一、二、三所示之槍
枝、子彈均沒收。
    事  實
一、乙○○明知槍、彈均為管制物品，未經中央主管機關許可，
    不得任意持有或出借他人，竟基於持有具殺傷力槍、彈之犯
    意，於民國93年1月間某日，在其承租之花蓮市○○○街132
    號4樓之7房內，收受姓名年籍不詳綽號「阿欽」之男子（已
    死亡）所一併交付具殺傷力之仿WALTHER廠PPK/S型半自動手
    槍製造之改造手槍1支（槍枝管制編號：0000000000號）及
    口徑9㎜制式子彈1顆而持有之。又於94年5月初某日，在花
    蓮市中正國小附近綽號「大丙」租屋處，收受姓名年籍不詳
    綽號「大丙」之男子所交付具殺傷力之仿衝鋒槍製造之改造
    槍1枝（槍支管制編號0000000000號，含彈匣1個）而持有之
    ，並於94年6月25日晚間，另基於出借具殺傷力槍枝之犯意
    ，將該把改造衝鋒槍出借予甲○○（另案審結）。嗣於同年
    月27日凌晨4時45分許，甲○○將所借得之改造衝鋒槍置放
    於其所有車牌號碼U3─3135號自小客車內，駕駛行經花蓮市
    ○○○○街與17街口處時，為警臨檢而查悉上情，並扣得該改
    造衝鋒1枝（含彈匣1個）。旋警方依甲○○之供述，至乙○
    ○前揭租屋處經其同意後執行搜索，並扣得上開改造手槍1
    枝、制式子彈1顆及不具殺傷力改造子彈3顆（此部分不構成
    犯罪）。
二、案經花蓮縣警察局花蓮分局報請臺灣花蓮地方法院檢察署檢
    察官偵查起訴。
    理  由
一、上揭事實，業據被告乙○○於警詢、偵查及本院審理時坦承
    不諱，核與證人甲○○於本院證述情節相符，並有經警查扣
    之前揭改造手槍1枝、改造衝鋒槍1枝及制式子彈1顆可資佐
    證。另前揭扣案之改造槍枝、子彈，經送內政部警政署刑事
    警察局以性能檢驗法、試射法鑑定結果，(1)就扣案改造手槍
    1枝部分認為：送鑑改造手槍1枝（槍枝管制編號0000000000
    ），認係由仿WALTHER廠PPK/S型半自動手槍製造之玩具手槍
    換裝土造金屬槍管而成之改造手槍，機械性能良好，可擊發
    適用子彈，認具殺傷力。(2)就扣案子彈（原扣案4顆）部分
    認為：送鑑改造子彈3顆，認均係土造子彈（具直徑8.6㎜金
    屬彈頭）經取樣1顆試射，無法擊發，認不具殺傷力。另送
    鑑制式子彈1顆，認係口徑9㎜制式子彈，認具殺傷力。(3)就
    扣案改造衝鋒槍1枝部分認為：送鑑改造衝鋒槍1枝（槍枝管
    制編號0000000000），認係由仿衝鋒槍製造之金屬玩具衝鋒
    槍換裝土造金屬槍管及槍機改造而成之改造槍，機械性能良
    好，可擊發適用子彈，認具殺傷力，有該局94年8月11日刑
    鑑字第0940104715號及94年7月14日刑鑑字第0940104717號
    槍彈鑑定書二份在卷可稽（見94年偵字第2238號偵查卷第31
    至33頁、第36至38頁），足見被告所持有前揭改造手槍1枝
    、改造衝鋒槍1枝、制式子彈1顆，均具殺傷力無訛。是被告
    自白核與事實相符，應可採信，本件事證明確，被告犯行堪
    予認定。
二、核被告所為，分別係犯槍砲彈藥刀械管制條例第8條第4項未
    經許可持有可發射子彈具有殺傷力之改造手槍罪、同條項未
    經許可持有可發射子彈具有殺傷力之改造衝鋒槍罪、同條第
    2項未經許可出借可發射子彈具有殺傷力之改造衝鋒槍罪，
    及第12條第4項未經許可持有子彈罪。又前揭改造衝鋒槍乃
    被告借予甲○○，被告並無將之轉讓之意思，公訴人漏未斟
    酌此點，而認被告係犯同條例第8條第2項之未經許可轉讓可
    發射子彈具有殺傷力之改造衝鋒槍罪，尚有誤會，惟起訴之
    基本事實同一，本院自應予以審究，並變更起訴法條。被告
    自「阿欽」處，同時收受而持有改造手槍及制式子彈之行為
    ，觸犯上開二罪名，為想像競合犯，應依刑法第55條之規定
    ，從一重之同條例第8條第4項之未經許可持有可發射子彈具
    有殺傷力之改造手槍罪處斷。另被告持有改造手槍及制式子
    彈之行為，雖跨越新舊法，惟係行為繼續，故不生比較新舊
    法問題，併予敘明。又被告所犯上開三罪，犯意各別，行為
    互殊，應予分論併罰。爰審酌被告任意持有具殺傷力之改造
    槍枝及制式子彈，對社會具有潛在危險性，威脅社會秩序及
    人民之生命、身體安全，惟念其尚無將之為不法使用，犯後
    坦承犯行，尚知悔悟，暨其素行、犯罪動機、目的等一切情
    狀，分別量處如主文所示之刑，罰金部分諭知易服勞役之折
    算標準，並定其應執行之刑。又扣案如附表編號一、二、三
    所示之槍枝、子彈，均係違禁物，應依刑法第38條第1項第1
    款之規定宣告沒收。至前開查獲時地雖尚有改造子彈3顆扣
    案，然該子彈經鑑定結果認均不具殺傷力，業如前述，可認
    該子彈3顆均非違禁物，亦無證據認係供犯罪所用或供犯罪
    預備或因犯罪所得之物，爰不併為沒收之諭知。
據上論斷，應依刑事訴訟法第299條第1項前段、第300條，槍砲
彈藥刀械管制條例第8條第2項、第4項、第12條第4項，刑法第11
條前段、第55條、第51條第5款、第7款、第42條第2項、第38條
第1項第1款，罰金罰鍰提高標準條例第2條，現行法規所定貨幣
單位折算新臺幣條例第2條，判決如主文。
本案經檢察官李子春到庭執行職務。
中　　華　　民　　國　　94　　年　　12　　月　　28　　日
                          臺灣花蓮地方法院刑事第一庭
                               審判長法   官  張健河
                                     法   官  李世華
                                     法   官  吳韻馨
上列正本證明與原本無異。
如對本判決不服，應於送達後10日內，向本院提出上訴狀。（應
抄附繕本）
                                     書記官
中　　華　　民　　國　　94　　年　　12　　月　　28　　日
附表：
一、可發射子彈具有殺傷力之仿WALTHER廠PPK/S型半自動手槍製
    造之玩具手槍換裝土造金屬槍管而成之改造手槍1 枝（槍枝
    管制編號0000000000）。
二、具殺傷力之口徑9㎜制式子彈1顆。
三、可發射子彈具有殺傷力之仿衝鋒槍製造之金屬玩具衝鋒槍換
    裝土造金屬槍管及槍機改造而成之改造衝鋒槍1 枝（槍枝管
    制編號0000000000，含彈匣1 個）。
附錄本判決論罪之法律條文：
槍砲彈藥刀械管制條例第8條：
未經許可，製造、販賣或運輸鋼筆槍、瓦斯槍、麻醉槍、獵槍或
空氣槍者，處五年以上有期徒刑，併科新台幣一千萬元以下罰金
。
未經許可，轉讓、出租或出借前項所列槍枝者，處三年以上十年
以下有期徒刑，併科新台幣七百萬元以下罰金。
意圖供自己或他人犯罪之用，而犯前二項之罪者，處無期徒刑或
七年以上有期徒刑，併科新台幣一千萬元以下罰金。
未經許可，持有、寄藏或意圖販賣而陳列第一項所列槍枝者，處
一年以上七年以下有期徒刑，併科新台幣七百萬元以下罰金。
第一項至第三項之未遂犯罪之。
槍砲彈藥刀械管制條例第12條：
未經許可，製造、販賣或運輸子彈者，處一年以上七年以下有期
徒刑，併科新台幣五百萬元以下罰金。
未經許可，轉讓、出租或出借子彈者，處六月以上五年以下有期
徒刑，併科新台幣三百萬元以下罰金。
意圖供自己或他人犯罪之用，而犯前二項之罪者，處三年以上十
年以下有期徒刑，併科新台幣七百萬元以下罰金。
未經許可，持有、寄藏或意圖販賣而陳列子彈者，處五年以下有
期徒刑，併科新台幣三百萬元以下罰金。
第一項至第三項之未遂犯罰之。
